臺灣高等法院臺南分院刑事裁定
110年度聲字第1023號
聲  請  人  
即 受 刑人  張一富




上列聲請人因聲明異議案件，對於本院中華民國110年8月24日裁
定（案號：110年度聲字第791號），聲請回復原狀，同時補行抗
告，本院裁定如下：
    主  文
回復原狀之聲請及抗告均駁回。
    理  由
一、聲請意旨略以：㈠受刑人於民國110年9月1日簽收裁定書，經
    示明法定期間5日內提起抗告，然監獄內扣除例假日未能核
    發書狀，此乃全臺各監獄統一規定，況例假日監獄內長官均
    休假，怎可能核章寄發書狀，此有監獄章程可稽。依據簽收
    日期翌日核算，為同年2日起算，途中扣除同年月4、5日為
    例假日，理應延至110年9月8日，受刑人因法律常識不足，
    請准許回復原狀。㈡依刑事訴訟法第69條回復原狀之聲請裁
    判，由受聲請之法院與補行之訴訟行為合併裁判之，檢附抗
    告補呈理由書，如認本件聲請應行許可者，應繕具意見書，
    將抗告案件送由上級法院合併裁判。縱使法院因聲請人抗告
    逾期，將抗告駁回，抗告人逾期非因過失所致，聲請回復原
    狀，請就障礙原因予以審究等語（其餘聲請意旨詳如附件）
    。
二、抗告期間，除有特別規定外，為5日，自送達裁定後起算；
    原審法院認為抗告不合法律上之程式或法律上不應准許，或
    其抗告權已經喪失者，應以裁定駁回之，但其不合法律上之
    程式可補正者，應定期間先命補正，刑事訴訟法第406條前
    段、第408條第1項定有明文；非因過失，遲誤上訴、抗告或
    聲請再審之期間，或聲請撤銷或變更審判長、受命法官、受
    託法官裁定或檢察官命令之期間者，於其原因消滅後5日內
    ，得聲請回復原狀，同時補行期間內應為之訴訟行為，刑事
    訴訟法第67條第1項、第68條第3項亦有明定。再聲請回復原
    狀，乃救濟非因過失而遲誤上訴、抗告等法定期間之程序，
    所謂非因過失，係指逾期之緣由非可歸責於當事人而言，若
    不能遵守期限係由於自誤，即不能謂為非過失。
三、經查：
　㈠聲請人前因對於臺灣雲林地方檢察署（下稱雲林地檢署）110
    年度執更字第342號檢察官執行之指揮聲明異議，本院認其
    聲明異議為無理由，於110年8月24日以110年度聲字第791號
    裁定駁回之，裁定正本於110年9月1日送達於聲請人執行所
    在之法務部○○○○○○○○○○○○○○），由聲請人本人收受，有本院
    裁定書、囑託高雄監獄函、高雄監獄簡復表、本院送達證書
    在卷可稽（見本院聲791號卷109-131、135-139頁），抗告
    期間5日，於110年9月6日（星期一）屆滿，該日非休息日或
    紀念日無順延問題，聲請人遲至110年9月7日始具狀向高雄
    監獄提起本件抗告，有抗告人刑事抗告狀上高雄監獄代收收
    容人訴狀章戳（收受時間：110年9月7日10時08分）可稽，
    參之刑事訴訟法第351條第1項、第419條規定，監所與法院
    間無在途期間，向監所長官提出抗告書狀，不生加計在途期
    間問題，故聲請人之抗告逾法定抗告期間，本院於110年10
    月14日以110年度聲字第791號裁定駁回之（本院聲791號卷
    第201-202頁）。
　㈡本院110年8月24日110年度聲字第791號裁定正本末頁「教示
    欄」已明確記載「如不服本裁定，應於收受本裁定後五日內
    向本院提出抗告狀」（本院聲791號卷第113頁），聲請人前
    曾經歷多次刑事訴訟上訴與抗告程序，有卷附臺灣高等法院
    被告（即聲請人）前案紀錄表可參，本件聲明異議案件並非
    聲請人首次收受法院判決或裁定正本，應能知悉提起上訴、
    抗告有法定期間之限制，縱聲請人因法律常識不足，無法即
    時提出抗告理由，要非不得先行具狀表示抗告，再另行補陳
    抗告理由，聲請人於法定抗告期間內捨此不為，實難解免未
    盡相當之注意，而致逾期抗告之責。
　㈢聲請意旨以全臺各監獄例假日長官均休假，無法核章寄發書
    狀，計算抗告期間應扣除110年11月4、5日例假日云云。惟
    經本院函詢聲請人執行所在之高雄監獄，已據該監以110年1
    1月22日高監戒字第11010003350號函查覆：監獄行刑法第75
    條「受刑人以書面向法院、檢察官或其他公務機關有所請求
    ，或公務機關送達受刑人之文書，監獄應速為轉送。」及法
    務部矯正署110年1月19日法矯署安字第10000012271號函規
    定，本監在星期六、星期日、紀念日或其他休息日，仍收受
    受刑人提出書狀等語，並檢附法務部矯正署前開函文供參（
    本院聲1023號卷第71-73頁）。則聲請意旨所指因監所於例
    假日休假，致其無法提出抗告書狀，顯與事實不符，堪認聲
    請人確因自己疏失遲誤抗告期間，且無從補正。
四、綜上，本件聲請人聲請回復原狀為無理由，其補行抗告亦因
    逾法定期間而不合法，均應予駁回。至聲請意旨檢附剪報，
    指摘檢察官另案個人事由，與本件聲請回復原狀及補行抗告
    案件無關，附此敘明。　　
據上論斷，依刑事訴訟法第69條第1項前段、第408條第1項前段
，裁定如主文。
中　　華　　民　　國　　110 　年　  11　 月　　26　　日
                  刑事第六庭    審判長法　官　張瑛宗
　　　　　　　　　                    法  官  李秋瑩
　　　　　　　　　                    法  官  林逸梅 
以上正本證明與原本無異。
如不服本裁定，應於收受送達後五日內向本院提出抗告狀。
                                      書記官  施淑華
中　　華　　民　　國　　110 　年　　11　 月　　26　　日